【裁判字號】    89,上易,1755
【裁判日期】    891129
【裁判案由】    恐嚇
【裁判全文】
臺灣高等法院高雄分院刑事判決                  八十九年度上易字第一七五五號
    上訴人
    即被告  丙○○○
右上訴人因恐嚇案件，不服台灣高雄地方法院八十九年度易字第二五三七號中華民國
八十九年七月三十一日第一審判決（起訴案號：台灣高雄地方法院檢察署八十九年度
偵字第七七五九號），提起上訴，本院判決如左：
    主  文
上訴駁回。
    事  實
一、丙○○○因不滿乙○○於民國八十九年三月中旬向台灣高雄地方法院檢察署遞狀
    告其涉犯刑法詐欺罪嫌，竟基於概括之犯意，先於八十九年三月廿七日晚上十一
    時許，在屏東車站（起訴書載為高雄縣市某地區）打行動電話予乙○○之友人黃
    榮琴之行動電話，對黃榮琴稱：「其要丟一樣東西到乙○○家，要和乙○○全家
    同歸於盡」「並要我轉知乙○○」等語，黃榮琴恐乙○○受到危害，即先告知乙
    ○○之子，又迅至高雄縣大社鄉○○村○○路一八五之一號乙○○住處，轉告乙
    ○○要其防備，詎黃榮欽尚未離去乙○○住處，丙○○○於同日晚上近十二時許
    ，又打行動電話予黃榮琴告以相同恫嚇之語，乙○○亦在旁聽聞，以加害生命之
    事，恐嚇乙○○，致生危害於安全。
二、案經乙○○訴請台灣高雄地方法院檢察署檢察官偵查起訴。
    理  由
一、訊據上訴人即被告丙○○○固不諱言先後二次，於前開時地有以行動電話與黃榮
    琴通話，惟否認恐嚇犯行，辯稱：是黃榮琴打行動電話恐嚇被告，並非被告恐嚇
    乙○○云云。
二、經查：
（一）右揭事實迭據告訴人乙○○於偵審中指訴在卷，核與證人黃榮琴於偵查中結證
      ：「被告有打電話給我，說要丟一樣東西至乙○○家，要與乙○○同歸於盡，
      我轉知許之子，後來被告又打來，乙○○在旁有聽到」（見偵查卷第十三頁）
      ，於原審仍稱「那天被告說稱要丟一樣東西至告訴人家，與告訴人全家同歸於
      盡，我恐發生事情，先打電話通知告訴人兒子，要其防備，再迅速趕至告訴人
      家裡，約近十二時許，被告再打給我行動電話，說相同恐嚇之詞，當時告訴人
      有在旁邊」（見原審卷第十五頁）等語相符，本院於八十九年十一月十五日調
      查時再加訊問，仍同此供述不移，惟原審稱「被告沒有說要我轉告告訴人」，
      於本院則稱「有說要我轉告告訴人」，經本院再加詰問，仍堅稱「他有說叫我
      轉告乙○○」，當以在本院之供証為較甲確可信。
（二）被告於本院於八十九年十一月十五日調查時提出錄音帶一捲，謂係告訴人打電
      話恐嚇被告之証據，經本院當庭播放鑑定，並無此部分言詞，反而有被告之較
      大聲音，餘則為較細小之女人聲音，且被告既能提出此部分錄音，益徵係其打
      電話給黃榮琴，因而備妥錄音設備錄音，被告與告訴人間之債權債務糾紛，有
      告訴人之存証信函一件在偵查卷可按，參以被告因遭告訴人遞狀告其涉嫌詐欺
      ，心生不滿，因而懷恨，進而以言詞恐嚇告訴人，衡情應屬可能。上揭言詞，
      自足使人心生畏懼，危害於安全，被告空言否認，無非畏罪卸責之詞，不足採
      信，罪證明確，被告犯行堪以認定。
三、按恐嚇不以直接向被恐嚇者本人表示為限，行為人如以加害被恐嚇者生命之事告
    知第三人，使被恐嚇者知情而心生畏懼，仍與恐嚇罪相合。本件被告連續以加害
    告訴人生命之事告知證人黃榮琴，致告訴人知情後生活狀態陷於危險不安，核被
    告所為係犯刑法第三百零五條之罪。被告先後二次犯行，時間緊接，犯罪構成要
    件相同，顯係基於概括犯意反覆為之，應依連續犯之規定論以一罪。被告於八十
    九年三月廿七日晚上近十二時許，恐嚇告訴人之事實，未據於起訴書中敘及，惟
    此部分與起訴事實有連續犯之裁判上一罪關係，為起訴效力所及，法院自應一審
    究。
四、原審依刑法第五十六條、第三百零五條、第四十一條，罰金罰鍰提高標準條例第
    一條前段、第二條，並審酌被告因遭告訴人告詐欺罪嫌，心理懷恨，竟連續恐嚇
    告訴人，雖未賦諸實際行動，然已使告訴人生活陷於危險不安，及犯後飾詞辯飾
    之態度，並其前未有犯罪紀錄，有被告前科紀錄表、台灣高等法院被告全國前案
    記錄表、台灣高雄地方法院檢察署刑案查註紀錄表各一份在卷可考，素行尚稱良
    好等一切情狀，量處拘役五十八日，並依法諭知如易科罰金以三百元折算一日之
    折算標準，以資懲儆。認事用法尚無不合，量刑亦稱妥適，被告上訴意旨否認犯
    罪，空言指摘原判決不當，並無可取，為無理由，應予駁回。
據上論斷，應依刑事訴訟法第三百六十八條，判決如主文。
本案經檢察官劉翼謀到庭執行職務。
中    華    民    國     八十九     年      十一      月      二十九    日
臺灣高等法院高雄分院刑事第四庭
                                  審判長法官  莊  鎮
                                        法官  陳吉雄
                                        法官  陳啟造
右甲本證明與原本無異。
不得上訴。
                                      書記官  劉金萍
中    華    民    國     八十九     年      十二      月        一      日
本件論罪科刑法條：
刑法第三百零五條
  以加害生命、身體、自由、名譽、財產之事，恐嚇他人致生危害於安全者，處二年
  以下有期徒刑、拘役或三百元以下罰金。
                                                                        Ｑ


司法院資訊處製作；財團法人民間司法改革基金會備份。
